# Wagner Fabio Lustosa

#### Desenvolvedor Front-end

🜎 wagnerlustosajr | in in/wagner-fabio-lustosa-jr/ | wagnerfabiolustosa@gmail.com | 📕 +5561998712742

### Resumo

Sou Wagner Fábio Lustosa, um desenvolvedor de front-end com formação em Engenharia Aeroespacial pela Universidade de Brasília (UnB) e atualmente cursando Engenharia de Software na Universidade Estácio de Sá. Tenho experiência em projetos que envolvem desenvolvimento tanto de front-end quanto de back-end, e que me desafiam a criar soluções inovadoras para problemas complexos. clique aqui.

# Experiências

#### Desenvolvedor Front-end

Jul 2022 - Dez 2023

Site Institucional Defensor Público

- Estruturação, estilização e interatividade com HTML, CSS e TypeScript.
- CSS avançado, gestão de dependências, automação, controle de versão e colaboração.
- Testes, otimização de SEO e garantia de acessibilidade.

#### Desenvolvedor Front-end

Jul 2022 - Dez 2023

Site Institucional Gabinete Virtual

- Estruturei e estilizei projetos com HTML, CSS e TypeScript.
- Adicionei interatividade e funções dinâmicas com HTML, CSS e TypeScript.
- Gerenciei dependências, automatizei tarefas, testei, otimizei SEO e acessibilidade.

## Desenvolvedor Junior em Python

Abr 2023 - Nov 2023

Huawei cloud

- Scripts Python para dados e aprendizado de máquina.
- Redes neurais com TensorFlow e PyTorch.
- Análise de dados com Pandas e Matplotlib.
- Colaboração em projetos de IA.
- Testes e otimização de modelos.
- Aprendizado contínuo em IA.

# Formação Acadêmica

Jul 2015 - Jul 2022 Bacharelado em Engenharia Aeroespacial UnB (Universidade de Brasília)

Jan 2024 - Presente Bacharelado em Engenharia de Software Universidade Estácio de Sá

Jan 2023 - Abr 2023 100 Days of Code: The Complete Python Pro Bootcamp Udemy Technology School

### Cursos Extracurriculares

Inglês Intermediário Intensivão de Power BI Série Análise de Dados no SQL Funções de Janela Treinamento Computação em Nuvem AWS Discovery Day

UnB Idiomas. Hashtag Programação. Hashtag Programação.

Ka Solutions.

### Competências

JavaScript ReactJS NodeJS Flutter Angular 17 Python MSSQL Server Git/ Github